最高法院刑事判決            一○○年度台上字第四三○四號
上  訴  人  台灣高等法院台南分院檢察署檢察官
被      告  李翊嘉
上列上訴人因被告偽造文書案件，不服台灣高等法院台南分院中
華民國一○○年五月二十六日第二審判決（一○○年度上訴字第
五八號，起訴案號：台灣雲林地方法院檢察署九十七年度偵字第
五五六九號），提起上訴，本院判決如下：
    主  文
上訴駁回。
    理  由
按刑事訴訟法第三百七十七條規定，上訴於第三審法院，非以判
決違背法令為理由，不得為之。是提起第三審上訴，應以原判決
違背法令為理由，係屬法定要件。如果上訴理由書狀並未依據卷
內訴訟資料，具體指摘原判決不適用何種法則或如何適用不當，
或所指摘原判決違法情事，顯與法律規定得為第三審上訴理由之
違法情形，不相適合時，均應認其上訴為違背法律上之程式，予
以駁回。本件原判決撤銷第一審關於其附表三編號一至七所示部
分之不當判決，改判仍依想像競合犯關係，從一重論處被告李翊
嘉犯行使偽造文書罪（共七罪）各罪刑併均予減刑，及維持第一
審依想像競合犯關係，從一重論處被告犯行使偽造私文書罪（第
一審判決附表三編號八至二十，共十三罪）各罪刑之判決，駁回
其此部分在第二審之上訴。已詳敘認定犯罪事實之依據及憑以認
定之理由。查原判決事實欄一之（三），與原判決附表三之末（
原判決第三、一七八頁），記載上訴人就原判附表三各編號所示
，共計盜領及超越授權溢領之金額為新台幣（以下同）四十二萬
零三百四十二元，但依原判決附表三編號一至二十所示，其總計
之金額應為四十三萬八千三百四十二元，則其上開金額之記載顯
係誤算，核於判決本旨不生影響，且原審業已裁定更正，依刑事
訴訟法第三百八十條規定之旨，仍不得執此指摘，資為上訴第三
審之合法理由。而刑之量定，係事實審法院得依職權自由裁量之
事項，茍已以行為人之責任為基礎，並審酌刑法第五十七條各款
所列情狀而未逾越法定刑度，即不得遽指為違法。原判決維持第
一審判決就附表三編號八至二十部分量刑，已說明審酌之理由，
要難指摘為不當。上訴意旨未依據卷證資料，具體指摘原判決如
何違背法令，置原判決之論敘於不顧，徒對原審採證認事及其他
自由裁量職權行使，任意指摘，難謂已符合首揭法定上訴要件。
其上訴違背法律上之程式，應予駁回。
據上論結，應依刑事訴訟法第三百九十五條前段，判決如主文。
中    華    民    國  一○○  年    八    月    四    日
                      最高法院刑事第十一庭
                          審判長法官  陳  世  淙  
                                法官  陳  東  誥  
                                法官  何  菁  莪  
                                法官  施  俊  堯  
                                法官  韓  金  秀  
本件正本證明與原本無異
                                      書  記  官  
中    華    民    國  一○○  年    八    月    八    日
                                                      Ｅ